# 收入净额法

提问人：yyqzy 时间：2020-07-08 14:30:00
背景：应客户保密要求，A公司将自身业务拆分为两部分，并将产能分别转移至B、C两公司，ABC互为兄弟公司，由同一管理层进行管理层。转移后A公司无员工、无长期资产。因客户将供应商由A变更为B/C所需时间较长，故仍以A公司名义承接订单（预计将持续 1 年时间）。
业务模式为：B、C以A公司名义进行业务承揽和签署合同，后各自生产，最后以A公司名义对外发货。整个过程中B、C与A之间无实物流转、不签订合同，A公司仅在ERP系统制作虚拟出入库记录。
账务处理为：B、C开票给A确认收入，A平价开票给客户确认收入。因为平价，A公司毛利率为 0 。
问题：新收入准则以企业在特定商品转让给客户之前是否能够控制该商品为原则确认主要责任人和代理人。本例中A公司对外签署合同，承担相应合同义务，与客户合同中也并未提及B、C。但A公司属于壳公司，整个过程不控制产品，货物交付义务、后期退换货等义务实质上均由B、C承担。因A与B、C之间未签署合同，无法确认之间的权利与义务，能否基于业务事实情况认定A公司履约是为第三方（即B、C）取得合同，按净额法调整A公司的收入成本？

回答人：chenyiwei
从你说的情况看，如果业务流程和实质的描述属实，则A属于B、C的代理人，应按净额法确认收入和成本。